臺灣桃園地方法院民事判決
原　　　告　甲○○
被　　　告　乙○○
上列當事人間債務人異議之訴事件，於民國94年1 月6 日言詞辯
論終結，本院判決如下：
  主  文
原告之訴駁回。
訴訟費用由原告負擔。
  事  實
壹、原告方面：
一、聲明：
    本院92年度執6字第23774號遷讓房屋強制執行事件，所為之
    強制執行程序應予撤銷。
二、陳述：
  (一)本院92年度訴字第23774 號判決，均採納被告之主張，然因
    系爭坐落桃園縣中壢市○○○段舊社小段第34之40號、第34
    之21地號2筆土地在原告使用期間被縣政府徵收，為市公所
    所有，故被告無權再主張系爭土地為其所有（原告當時要申
    請寺廟登記時，乃因土地是公家機關的而不能申請）。被告
    於前開訴訟事件所提出之地籍圖謄本、房屋租賃契約書、存
    證信函暨回執、調解書、土地登記謄本等文件，均屬無效。
  (二)本件房租應由訴外人段奕霖（即段水清）繳納，並非由原告
    繳納，原告從民國91年間開始繳納系爭房屋（門牌號碼為：
    桃園縣中壢市○○路6號）之房屋稅。爰依強制執行法第14
    條之規定提起本件訴訟。
三、證據：提出房屋稅籍證明書影本、都市計畫土地公共設施用
    地查復表影本、桃園縣政府稽徵處函影本、切結書影本、房
    屋稅繳款書影本等各乙份為證。
貳、被告方面：
一、聲明：
    請求駁回原告之訴。
二、陳述：
  　系爭土地是被告的，房子也是被告的，系爭房屋、土地都是
    被告在繳稅，被告只租原告房子，並沒有出租土地。
三、證據：提出桃園縣政府稅捐稽徵處函影本、房屋稅籍證明書
    影本、房屋稅繳款書影本、房屋租賃契約書影本等各乙份為
    證。
、本院依職權調閱本院92年執字第23774 號執行卷宗、92年度
    訴字第39號民事卷宗，並向桃園縣中壢地政事務所函調系爭
    土地之最新土地登記謄本。
  理  由
一、原告起訴先主張系爭土地在原告使用期間被縣政府徵收，是
    市公所的，伊原欲在系爭土地上申請寺廟登記，但因土地是
    公家機關的而不能申請，被告無權再主張系爭土地為其所有
    ，且系爭土地上房屋已由原告繳納房屋稅好幾年，被告於前
    開本院92年度訴字第39號民事事件所提出之證據均屬無效，
    爰依法提起債務人異議之訴。被告則以系爭土地、房屋均為
    被告所有並繳納稅捐，被告只租原告房屋等語資為抗辯。
二、按執行名義成立後，如有消滅或妨礙債權人請求之事由發生
    ，債務人得於強制執行程序終結前，向執行法院對債權人提
    起異議之訴；如以裁判為執行名義時，其為異議原因之事實
    發生在前訴訟言詞辯論終結後者，亦得主張之；又執行名義
    無確定判決同一之效力者，於執行名義成立前，如有債權不
    成立或消滅或妨礙債權人請求之事由發生，債務人亦得於強
    制執行程序終結前提起異議之訴，強制執行法第14條第1項
    、第2項分別定有明文。且按訴訟標的之法律關係，於確定
    之終局判決中經裁判者，當事人之一造以該確定判決之結果
    為基礎，於新訴訟用作攻擊防禦方法時，他造應受其既判力
    之拘束，不得以該確定判決言詞辯論終結前，所提出或得提
    出而未提出之其他攻擊防禦方法為與該確定判決意旨相反之
    主張（參照最高法院42年台上字第1306號判例參照）。是揆
    諸前開說明，如債權人所持執行名義為確定之判決，則債務
    人提起債務人異議之訴，須以其主張消滅或妨礙債權人請求
    之事由係發生於前訴訟言詞辯論終結後者，始得主張，若債
    務人主張之事由發生在該為執行名義之確定判決訴訟言詞辯
    論終結前（不論其於前訴訟是否已主張），均非債務人異議
    之訴所能救濟。經查：
  (一)本件原告起訴主張：(1)其承租系爭土地後要申請財團法人作
    廟宇使用，但因系爭土地是公有土地而無法作廟宇使用、(2)
    被告應向段奕霖收取租金等節，原告均已在前開為執行名義
    之確定判決（即本院92年度訴字第39號）訴訟中為主張，為
    法院所不採，此經本院依職權調閱本院92年度訴字第39號民
    事卷宗核閱卷內資料無訛，並有該確定判決影本附卷可憑，
    原告即應受前開確定判決既判力之拘束，其再執此為理由提
    起本件異議之訴，揆諸前開說明，即屬無理由。
  (二)原告雖主張系爭土地在原告使用期間被縣政府徵收，並主張
    系爭土地是市公所的，被告無權再主張系爭土地為其所有云
    云。惟經本院依職權函調系爭2 筆土地之最新土地登記謄本
    ，均登載系爭2筆土地是被告所有，有該2土地之土地登記謄
    本在卷可證，則原告主張被告非系爭土地之所有權人，已屬
    無據。再觀諸原告所提之桃園縣都市計劃土地使用分區（或
    公共設施用地）證明書，其內雖載系爭2筆土地經68年6月2
    日高速公路中壢及內壢交流道附近特定區計畫，編定土地使
    用分區為「農業區」及「綠地」，惟前開都市計畫土地使用
    分區之編定，並不影響被告為系爭土地所有權人之事實。又
    依原告所提出之都市計畫土地公共設施用地查復表所記載，
    系爭坐落桃園縣中壢市○○○段舊社小段第34之40地號（土
    地使用分區編為「綠地」），需地機關中壢市公所「計劃取
    得之方式」為徵收，然該都市計畫既僅止於「計劃階段」，
    尚未徵收，則被告仍為系爭土地之所有權人無訛。況前開高
    速公路中壢及內壢交流道附近特定區計畫，係於68年6月2日
    即已編定，亦屬發生於前開執行名義之確定判決（本院92年
    度訴字第39號）言詞辯論終結前之事由，原告執此事由於本
    件加以主張，揆諸前開說明，亦屬無理由。
三、原告雖主張系爭土地上之房屋係由其繳納房屋稅好幾年云云
    ，並提出房屋稅繳款書影本為證。然被告否認系爭房屋之房
    屋稅是由原告繳納，亦提出桃園縣政府稅捐稽徵處現值核定
    通知書影本、房屋稅籍證明書影本、被告繳納房屋稅之房屋
    稅繳款書影本為憑。而查，原告所提出之房屋稅繳款證明書
    ，僅能證明系爭房屋之房屋稅是由何人繳納，並不足證系爭
    房屋之所有權人為何人，蓋稅捐可經當事人之約定由非所有
    權人繳納，且稅捐機關核課稅捐時，亦不實際先為所有權人
    之確認後始為核課。其次，如原告係主張系爭如附圖所示Ｂ
    及Ｃ部分之房屋係其繳納房屋稅而為其所有，惟兩造間之租
    賃契約既經解除（此為前開本院92年度訴字第39號民事確定
    判決所確認），則前開如附圖所示Ｂ及Ｃ部分之房屋縱為原
    告所有，原告亦屬無權占用該房屋所坐落之土地，依前開確
    定判決之意旨，原告本即應拆屋還地。是原告執此提起債務
    人異議之訴，亦屬無據。
四、綜上，本件原告提起債務人異議之訴為無理由，應予駁回。
五、本件事實已臻明確，兩造其餘之攻擊或防禦方法，及未經援
    用之證據，經本院斟酌後，認為與判決基礎之事實並無影響
    ，均不足以影響本裁判之結果，自無庸一一詳予論駁之必要
    ，併此敘明。
六、結論：原告之訴為無理由，依民事訴訟法第78條，判決如主
    文。
中　　華　　民　　國　　94　　年　　1 　　月　　20　　日
                 民事第民一庭  法  官　 林曉芳
右為正本係照原本作成
如對本判決上訴，須於判決送達後20日內向本院提出上訴狀
中　　華　　民　　國　　94　　年　　1 　　月　　20　　日
                               書記官　 陳玲莉
